【裁判字號】    88,訴,655
【裁判日期】    890803
【裁判案由】    強盜
【裁判全文】
臺灣屏東地方法院刑事判決                          八十八年度訴字第六五五號
    公  訴  人  臺灣屏東地方法院檢察署檢察官
    被      告  甲○○
    指定辯護人  本院公設辯護人  丁○○
右列被告因強盜案件，經檢察官提起公訴（八十八年度偵字第六二三八號），本院判
決如左：
    主  文
甲○○攜帶兇器竊盜，累犯，處有期徒刑捌月。
扣案之檳榔刀壹支沒收。
    事  實
一、甲○○曾於民國八十三年間因違反麻醉藥品管理條例案件，經本院判處有期徒刑
    七月確定，並於八十四年八月二十七日執行完畢，惟猶不知悔改，復基於為自己
    不法所有之意圖，於八十八年六月二十六日下午一時十分許，騎乘其向不知情之
    乙○○所借得之車牌號碼ＰＬＧ─三○七號（公訴意旨誤為ＰＬＧ─○三七號）
    機車，至屏東縣鹽埔鄉鹽北村河川地之檳榔園內，持自備之檳榔刀竊取丙○○所
    有之檳榔一芎（價值約新台幣三百元），惟於正行竊之際為丙○○發現。甲○○
    見狀隨即將該檳榔刀丟棄於前開檳榔園，並將竊得之檳榔置於前揭機車腳踏板上
    騎車離去。丙○○立即騎乘機車於其後追趕，惟在同鄉鹽埔高幹一八八左分三十
    四號前，因兩車發生擦撞而倒地，甲○○則於起身後徒步逃逸。嗣經丙○○報案
    ，為警於八十八年九月三日下午十一時四十分許循線查獲，並在案發現場扣得檳
    榔刀一把。
二、案經屏東縣警察局里港分局報請臺灣屏東地方法院檢察署檢察官偵查起訴。
    理  由
一、訊據被告甲○○固坦認有於右開時、地竊取被害人所有之檳榔一芎，惟矢口否認
    有持檳榔刀前往行竊等情。惟查前揭被告持檳榔刀行竊檳榔之事實業據被害人丙○○指訴明確，核與證人乙○○於警訊時證稱：案發當晚二十時許被告曾自陳當
    天因「偷割檳榔」被檳榔園主發現而與檳榔園主發生爭執逃逸等語（警訊卷第七
    頁背面參照）相符，此外，並有檳榔刀一把扣案足憑，由此堪認被告空言否認並
    未持檳榔刀行竊云云，乃屬事後卸責之詞，難予採信。又前揭機車係不知情之乙○○所有而於案發前借予被告乙節，亦據證人乙○○於警訊中證述明確，此外，
    尚有贓物認領保管收據一紙、機車相片二幀附卷可稽，是本件事證已臻明確，被
    告犯行洵堪認定，應依法論科。
二、至公訴意旨雖據被害人之指訴另認被告於駕車逃逸時，曾為防護贓物及脫免逮捕
    ，而有以腳踹被害人所騎乘之前揭機車，致兩車雙雙倒地等情。惟訊據被告甲○○則堅決否認有上開情節，辯稱：當時係被害人以機車自後追撞伊之機車才會使
    兩車雙雙倒地等語。經查：被害人丙○○於本院調查時，對於被告是否確有用腳
    踢被害人之機車乙節雖曾表示：「．．（被害人駕車逃逸時）他用機車撞我或是
    用腳踢我．．」（八十九年六月七日訊問筆錄）及「當時我騎在後面，被告在前
    面，我想當時被告應該有用腳踢我」（同年七月二十日訊問筆錄）等語，惟從其
    陳述內容觀之，被害人對被告以腳踹車之行為描述實有不甚明確之處，其語氣亦
    非肯定，故是否能僅憑被害人之指訴即遽認被告有前開行為，已不無可疑；況被
    害人既係自後追及被告，被害人之車速顯較被告為快，因此被告辯稱兩車倒地係
    因被害人駕車自後追撞等語，即非不可採信。此外，復查無其他證據足認被告確
    有於被害人追逐時，以腳踹被害人機車之事實，公訴意旨指訴此部分事實所憑之
    證據尚屬不足，不得遽予認定，爰附此敘明。
三、核被告甲○○所為，係犯刑法第三百二十一條第一項第三款之加重竊盜罪。公訴
    意旨認被告於被害人追逐時，曾為防護贓物及脫免逮捕，而有以腳踹被害人所騎
    乘前揭機車之行為所憑證據尚屬不足，已如前述，故公訴人認被告所為涉犯同法
    第三百三十條第一項之罪嫌，即有未洽，惟因其基本事實同一，本院自應予審理
    ，並變更其起訴法條。又被告曾因違反麻醉藥品管理條例案件，經本院判處有期
    徒刑七月確定，甫於八十四年八月二十七日執行完畢，有本院被告全國前案紀錄
    表乙紙在卷可按，其於五年之內再犯有期徒刑以上刑之本罪，為累犯，應依法加
    重其刑。茲審酌被告之品行、犯罪之動機、目的、所生之危害、對被害人所造成
    之損失及其犯後態度等一切情狀，爰量處如主文所示之刑。至扣案之檳榔一把為
    被告所有，且係供犯罪所用之物，已據被害人指訴明確，應依刑法第三十八條第
    一項第二款規定，併宣告沒收。
據上論斷，應依刑事訴訟法第二百九十九條第一項前段、第三百條，刑法第三百二十
一條第一項第三款、第四十七條、第三十八條第一項第二款，判決如主文。
本案經檢察官呂乾坤到庭執行職務。
中      華      民      國      八十九      年      八    月      三    日
                                      臺灣屏東地方法院刑事第一庭
                                          審判長法  官  潘正屏
                                                法  官  莊鎮遠
                                                法  官  王以齊
右正本證明與原本無異。
對於本判決如有不服應於收受送達後十日內向本院提出上訴書狀上訴於台灣高等法院
高雄分院並按他造當事人之人數附具繕本。
                                                 書記官   林天化
中      華      民      國      八十九      年      八    月     三    日
附錄本判決論罪之法條：
刑法第三百二十一條第一項第三款
犯竊盜罪而有左列情形之一者，處六月以上五年以下有期徒刑：
三  攜帶兇器而犯之者。


司法院資訊處製作；財團法人民間司法改革基金會備份。
